Inventaris van het archief van prof. mr. dr. G.W.J. Bruins [levensjaren 1883-1948]: Supplement, 1929-1939
Nationaal Archief, Den Haag
Collectie 341 Prof. mr. dr. G.W.J. Bruins, Supplement 1981
Bruins suppl.
1929-1939
C24597
0.40 meter; 10 inventarisnummers.
Normale geschreven, getypte en gedrukte documenten, geen bijzondere handschriften.
Nationaal Archief, Den Haag
Bruins, prof. mr.dr. G.W.J.
Prof. G.W.J. Bruins was rechtskundig adviseur en arbiter o.a. bij het Vredespaleis. Het archief bevat stukken betreffende geschillen voornamelijk tussen de Roemeense staat en andere partijen, omtrent de Roemeense stabilisatie- en ontwikkelingslening van 1929.
Archiefvorming
Geschiedenis van de archiefvormer
Prof. Bruins werd in in december 1936 benoemd als arbiter en hij verklaarde zich op 29 april 1938 bereid als rechtskundig adviseur van STAB op te treden.
Geschiedenis van het archiefbeheer
Met de overdracht op 28 september 1981 van de stukken uit het archief Bruins, die in de bibliotheek van het Vredespaleis berustten, is de reconstructie van het archief van prof. Bruins bijna ten einde gekomen.
Op enkele stukken na, die gecopieërd konden worden, werden alle bij het Vredespaleis berustende stukken - ca. 0,4 m² - in eigendom overgedragen aan het Algemeen Rijksarchief.
De verwerving van het archief
Schenking (van een niet overheidsarchief)
2.21
Aanwijzingen voor de gebruiker
Openbaarheidsbeperkingen
Volledig openbaar.
Materiële beperkingen
Aanvraaginstructie
Openbare archiefstukken kunnen online worden aangevraagd en gereserveerd. U kunt dit ook via de terminals in de studiezaal van het Nationaal Archief doen. Om te kunnen reserveren dient u de volgende stappen te volgen:
U maakt een profiel aan op www.gahetna.nl, en logt vervolgens in
Via de archiefinventaris (alleen de beschrijvingen met rode nummers) selecteert u het gewenste archiefstuk door op de knop 'Reserveren' te klikken
In het volgende scherm geeft u aan op welke dag u het archiefstuk wilt inzien
Indien u zich bevindt in de studiezaal en een tafelnummer heeft ontvangen kunt u dit nummer vermelden. Als u geen tafelnummer heeft kunt u tafelnummer 777 laten staan
Vervolgens bevestigt u uw reservering door deze te versturen.
Verwant materiaal
Beschikbaarheid van kopieën
Verwante archieven
Hoort bij het archief van Prof. mr. dr. G.W.J. Bruins [levensjaren 1883-1948], (1852) 1895-1948 (1953), toegangnummer 2.21.191.01, Nationaal Archief.
Beschrijving van de series en archiefbestanddelen
- Arbiter in een geschil tussen de Roemeense staat enerzijds en de banken Hambros Bank Ltd. en Lazard Brothers & Co.Ltd. anderzijds inzake de goudclausule in de Roemeense stabilisatie- en ontwikkelingslening van 1929. Prof. Bruins werd in november 1934 aangezocht door partijen als arbiter en als zodanig benoemd in december 1936, I.
  - "Award", afschrift van het rapport en de tekst van de uitspraak van Bruins als arbiter, opgesteld op 10 juni 1937. In het Engels, met concepten., 1; 1 omslag
    Het gezegelde exemplaar bevindt zich in de bibliotheek van het Vredespaleis. Het zegel van prof. Bruins geeft een afbeelding van drie bruinvissen.
  - Memoranda van de partijen in het aan arbitrage onderworpen geschil. In het Frans en het Engels. Met tafel., 1937; 2; 1 omslag
  - Briefwisseling betreffende zijn benoeming, besprekingen en opstelling van de tekst van rapport en uitspraak en de verzending van de presentexemplaren, 1934-1939; 3; 1 omslag
    Alfabetisch op correspondent geordend aangetroffen. Het betreft de volgende correspondenten:
    Caisse Autonome des Monopoles du Royaume de Roumanie
    J. Deknatel
    Diversen:mr. J.W. Beyen, jhr. mr. W.M. de Brauw, mr. Th. A. Fruin, bank R. Mees en Zoonen, prof. mr. E.M. Meijers, L.A. Nypels, prof. B.M. Telders, mr. L.J.A. Trip
    Diversen: Institut Juridique International, Th. de Meester, Hotels
    Mr. Th. A. Fruin
    D. Geblesco
    Hambros Bank Ltd. en Lazard Brothers & Co. Ltd.
    Sir Robert M. Kindersley
    L. Mahieu
    M.C. Norman
    Slaughter & May, advocatenkantoor
    Mr. F.J.H. Snijders
    Vereeniging voor den Effectenhandel
    Vredespaleis: prof. mr. dr. J.P.A. François, dr. J. ter Meulen, baron ... d'Honincthun
    A. Zeuceano
  - "Referentiestukken" documentatie, verzameld door prof. Bruins, met tafel., 1929-1937; 4; 1 omslag
- Rechtskundig adviseur van de Svenska Tändsticks Aktiebolaget (STAB) in een geschil tussen deze en de Roemeense staat over de exploitatie van het Roemeense lucifersmonopolie door STAB in samenhang met de deelneming in de Roemeense stabilisatie- en ontwikkelingslening van 1929. Prof. Bruins verklaarde zich op 29 april 1938 bereid als rechtskundig adviseur van STAB op te treden, II.
  - Memorandum van prof. Bruins. getiteld: The position of the Svenska Tändsticks Aktiebolaget in respect of the exploitation of the Roumanian match monopoly entrusted to it and its participation tot the Roumanian stabilisation and development loan of 1929. Some further problems connected with this loan", met exemplaar in het Frans en concepten., 30 juni 1938; 5; 1 omslag
  - Correspondentie met de Svenska Tändsticks Aktiebolaget (dr. H. Schäffer, ... Bergenssträhle), 1938-1939; 6; 1 omslag
  - Correspondentie met mr. R.V. Bakker, P. Baudet, F. Ljungberg, L. Martin, mr. F.J.H. Snijders en M. Terestchenko, 1938-1939; 7; 1 omslag
  - Documentatie, verzameld door prof. Bruins, 1931-1939; 8; 1 pak
- Bemiddelaar voor de Vereeniging voor den Effectenhandel., III.
  - Correspondentie met de Vereeniging voor den Effectenhandel over zaken betreffende de Roemeense stabilisatie- en ontwikkelingslening van 1929, opgemaakt in 1937-1939., 9; 1 omslag
- Lid van de Vereeniging voor Belastingwetenschap., IV.
  - "Internationale dubbele belastingheffing", stenografisch verslag van de voordracht van prof. Bruins in de algemene vergadering op 28 maart 1931 van de Vereeniging voor Belastingwetenschap en van het daaropvolgend debat, 1932; 10; 1 omslag
    Uitgegeven als nr. 18 van de "Geschriften van de Vereeniging voor Belastingwetenschap" Xerocopie van het gedrukte exemplaar in de bibliotheek van het Vredespaleis.